臺灣桃園地方法院刑事判決　　　　　　　　　　　　九十一年度簡上字第一三一號
　　上　訴　人
　　即被　　告　乙○○　男　四.
右上訴人因毀損案件，不服本院桃園簡易庭九十一年度桃簡字第二七二號，中華民國
九十一年五月三十日第一審判決（聲請簡易處刑案號：台灣桃園地方法院檢察署九十
年度偵字第二九一三號）提起上訴，本院管轄之第二審地方法院合議庭判決如左：
    主      文
原判決撤銷。
乙○○連續損壞他人之營業大客車擋風玻璃壹塊，足以生損害於他人，處拘役參拾日
，如易科罰金，以參佰元折算壹日。緩刑貳年。
    事      實
一、乙○○係亞通汽車股份有限公司（下稱亞通公司）司機，於民國（下同）九十年
    十月二十一日上午六時三十分許，在桃園縣蘆竹鄉長榮大樓附近，招攔亞通公司
    司機王朝永駕駛公司所有車號ＡＧ─三Ｏ六號營大客車遭拒，竟心生不滿，基於
    毀損之概括犯意，先持水臘一罐打破該車之擋風玻璃後，司機王朝永始讓乙○○
    上車，乙○○上車旋扯壞車上麥克風，迨司機駛至桃園縣蘆竹鄉○○路附近，乙
    ○○執意命司機停車，並於司機未及停車開啟車門之時，復以腳踹車門致車門玻
    璃破裂。乙○○於同日上午七時五十分許，返回桃園縣大園鄉○○路○段亞通客
    運竹圍站後，承上開毀損之概括犯意，復以手撞擊亞盛通運股份有限公司（下稱
    亞盛公司）所有而交付亞通工司使用車號ＣＳ─五七四三號自用小客車之引擎蓋
    致凹陷，足以生損害於亞通及亞盛公司。
二、案經亞通及亞盛公司訴由桃園縣警察局大園分局報請台灣桃園地方法院檢察署檢
    察官聲請簡易判決處刑。
    理      由
一、右揭事實，業據被告乙○○分別於警偵訊及本院審理中坦承不諱，核與告訴人亞
    通公司、亞盛公司之代理人兼代表人甲○○及現場目擊證人王朝永分別於警訊中
    指證之情節相符，並有照片四張及估價單三紙附於偵查卷內可稽。本件事證明確
    ，被告犯行足以認定。
二、核被告所為，係犯刑法第三百五十四條之毀損罪嫌。其先後多次犯行，時間緊接
    ，構成要件相同，顯係基於概括犯意而為，為連續犯，應依刑法第五十六條之規
    定，論以一罪，並加重其法定本刑。原審據以論罪科刑，固非無見。然查物之毀
    損不以達致令不堪用之程度，倘於效用上予以減損，或已使該物特定目的之可用
    性，較其原來之狀態，發生顯著不良之改變，即足當之。按本件被告於九十年十
    月二十一日七時五十分許，返回桃園縣大園鄉○○路○段亞通客運竹圍站後，復
    以手撞擊亞盛通運股份有限公司所有而交付亞通公司使用車號ＣＳ─五七四三號
    自用小客車之引擎蓋致凹陷之事實，已據被告坦承，並有照片附於偵查卷內可稽
    。查該自用小客車引擎蓋雖僅係凹陷，但須再板金始能回復原狀，則其整體外觀
    之效用顯已減損或一部喪失，自應符於前開條文所規定之「損壞」定義，方屬公
    允，尚不能因該車得重新鈑金使其恢復原狀，而解免被告之刑責。就此部分原審
    認定非屬損壞，而不另為無罪之諭知，尚有未合。雖被告上訴意旨謂其已與告訴
    人達成和解云云，惟撤回告訴僅限第一審言詞辯論終結前始得為之，刑事訴訟法
    第二百三十八條第一項定有明文，故本件上訴顯無理由，然原判決既有前開可議
    之處，自應由本院將原判決撤銷改判。爰審酌被告犯罪之動機、目的、所受之刺
    激、手段、品行、智識程度、所生危害及犯罪後坦承態度尚好，且已與告訴人達
    成和解獲得諒宥（有和解書及撤回告訴狀各乙紙在卷可憑）等一切情狀，量處如
    主文第二項所示之刑，並諭知易科罰金之折算標準，以資懲儆。又被告前未曾受
    任何有期徒刑以上刑之宣告，此有台灣桃園地方法院檢察署刑案資料查註紀錄表
    及台灣高等法院被告全國前案紀錄表各乙件存卷可按，其經此教訓，自當知所勉
    而無虞再犯，本院綜核各情，認上開有期徒刑之宣告，已足策其自新，所宣告之
    刑，以暫不執行為適當，併依法諭知緩刑二年，用啟向上。至被告所有用以損壞
    他人所有營業大客車擋風玻璃壹塊之水臘乙罐，已碎破滅失而不存在，業據被告
    供明在卷，爰不諭知沒收，併予敘明。
據上論斷，應依刑事訴訟法第四百五十五條之一第三項、第三百六十九條第一項前段
、第三百六十四條、第二百九十九條第一項前段，刑法第五十六條、第三百五十四條
、第七十四條第一款、第四十一條第一項前段，罰金罰鍰提高標準條例第一條前段、
第二條，判決如主文。
本案經檢察官張啟聰到庭執行職務。
中      華      民      國    九十一    年     十二     月    三十一    日
                                臺灣桃園地方法院刑事第五庭
                                  審判長法官    江振義
                                  法      官    林孟宜
                                  法      官    江德民
右正本證明與原本無異。
不得上訴。
                                  法院書記官    常  毓  生
中      華      民      國  九十一    年     十二     月    三十一    日
附論罪科刑依據之法條：
刑法第三百五十四條：
毀棄、損壞前二條以外之他人之物或致令不堪用，足以生損害於公眾或他人者，處二
年以下有期徒刑、拘役或五百元以下罰金。
